【裁判字號】    98,交聲,1074
【裁判日期】    980512
【裁判案由】    聲明異議
【裁判全文】
臺灣臺中地方法院交通事件裁定        98年度交聲字第1074號
原處分機關  交通部公路總局臺中區監理所豐原監理站
異議人即受  甲○○
處分人
上列受處分人因違反道路交通管理處罰條例案件，對於交通部公
路總局臺中區監理所豐原監理站中華民國98年3月18日所為之處
分（豐監稽違字第裁63－G8H139478號裁決書）所為之處分，聲
明異議，本院裁定如下：
    主    文
異議駁回。
    理    由
一、異議人即受處分人甲○○ (下稱受處分人)聲明異議意旨略
    以：受處分人所有之SH-一一八七號汽車，因違規闖紅燈遭
    致舉發，並由警局將違規通知單寄至車籍地「臺中縣神岡
    鄉○○路六二號」，但因本人均在外工作，致未收到(實際
    上也不知)此違規通知單，因此未按規定期限內繳納罰鍰，
    致被依法處罰雙倍罰款新臺幣 (下同)五千四百元，因受處
    分人並非故意不繳納違規之罰鍰，且今經濟不景氣，致收入
    不穩定，鈞院鑑核請准予依法繳納罰款二千七百元，退還受
    處分人因逾期繳納而被處罰之罰款二千七百元，實感德便云
    云。
二、按汽車駕駛人，行經有燈光號誌管制之交岔路口闖紅燈者，
    處新臺幣一千八百元以上五千四百元以下罰鍰，道路交通管
    理處罰條例第五十三條第一項，定有明文。又處理違反道路
    交通管理事件，有關文書送達之程序，依行政程序法之規定
    ，違反道路交通管理事件統一裁罰標準及處理細則第五條亦
    有明文。而行政程序法中對於文書送達，於應受送達人之住
    居所、事務所或營業所為之。但在行政機關辦公處所或他處
    會晤應受送達人時，得於會晤處所為之；於應送達處所不獲
    會晤應受送達人時，得將文書付與有辨別事理能力之同居人
    、受僱人或應送達處所之接收郵件人員；又送達不能依前二
    條規定為之者，得將文書寄存送達地之地方自治或警察機關
    ，並作送達通知書兩份，一份黏貼於應受送達人住居所、事
    務所、營業所或其就業處所門首，另一份交由鄰居轉交或置
    於該送達處所信箱或其他適當位置，以為送達。前項情形，
    由郵政機關為送達者，得將文書寄存於送達之郵政機關。寄
    存機關自收受寄存文書之日起，應保存三個月，行政程序法
    第七十二條第一項、第七十三條第一項、第七十四條亦有明
    文規定。再按本條例所定罰鍰之處罰，受處罰人接獲違反道
    路交通管理事件通知單後，於十五日內得不經裁決，逕依第
    九十二條第三項之罰鍰基準規定，向指定之處所繳納結案；
    不服舉發事實者，應於十五日內，向處罰機關陳述意見；其
    不依通知所定期限前往指定處所聽候裁決，且未依規定期限
    繳納罰鍰結案或向處罰機關陳述意見者，處罰機關得逕行裁
    決之，道路交通管理處罰條例第九條第一項亦定有明文。
三、經查：
(一)受處分人因駕駛車牌號碼為SH-一一八七號之自用小客車，
    於民國九十七年七月二十五日十九時十五分許，在臺中市○
    ○路、西林巷口 (往中港路)闖紅燈，經以科學儀器拍照採
    證，為警於九十七年八月十八日填單舉發受處分人闖紅燈，
    並在違規通知單上載明應到案日期為九十七年九月十七日等
    節，業據受處分人於本院訊問時直承上揭闖紅燈之交通違規
    事實無訛，並有臺中市警察局中市警交字第G八H一三九四七
    八號舉發違反道路交通管理事件通知單一份及照片二張在卷
    可稽，已足認定。又受處分人自八十六年二月二十一日起即
    設籍於臺中縣神岡鄉○○村○○路六二號，有個人基本資料
    查詢結果表一份在卷可稽，受處分人於本院訊問時亦直承：
    「(你的戶籍是否在臺中縣神岡鄉○○村○○路六二號？)是
    的，設籍該處十幾年了。」、「 (這個地方你有無在住？)
    有，一直都有住。」、「 (這個地方除了你之外，還有誰住
    在那裡？)兒子、媳婦都住該處。」等語在卷，亦足認定。
(二)上開舉發違反道路交通管理事件通知單，經郵政機關第一次
    依受處分人之車籍地址即戶籍地址即「臺中縣神岡鄉○○村
    ○○路六二號」送達結果，因招領逾期，經郵局退回後，第
    二次再依受處分人上揭車籍地址即戶籍地址即「臺中縣神岡
    鄉○○村○○路六二號」送達，郵政機關投遞人員於九十七
    年九月二十三日依受處分人之上揭戶籍地址即「臺中縣神岡
    鄉○○村○○路六二號」投送，因未能獲會晤受處分人本人
    ，亦無受領文書之同居人或受僱人，乃依規定於同日將該件
    文書寄存於神岡郵局招領，在寄存之前，投遞人員並已依規
    定製作送達通知書二份，一份黏貼於應受送達人住所門首，
    一份置於受送達處所信箱或適當位置，郵政機關業已完成送
    達，並依法寄存等節，亦經證人即當時負責送達之郵差乙○
    ○到庭結證屬實，並有臺中市警察局交通隊送達證書一份在
    卷可考。又本件受處分人係於九十八年二月十七日就本件交
    通違規向原舉發機關提出申訴，經原處分機關函請舉發單位
    查證後，原處分機關乃於九十八年三月九日為本件裁處等節
    ，亦有本件裁決書、原處分機關之函文、交通違規陳述單及
    查詢單、臺中市警察局函等件在卷可憑，亦足認定。
四、綜上所述，郵政機關之投遞人員對受處分人所為本件寄存送
    達之程序，應已符合前揭行政程序法關於寄存送達程序之規
    定，已發生文書送達之法律效果。受處分人既於上開舉發違
    反道路交通管理事件通知單合法送達後逾越應到案期限六十
    日以上始向原處分機關陳述意見，嗣並經原處分機關裁決處
    罰，則原處分機關依據首揭規定及違反道路交通管理事件統
    一裁罰標準表，就受處分人上揭「汽車駕駛人，行經有燈光
    號誌管制之交岔路口闖紅燈」之交通違規，裁處受處分人罰
    鍰五千四百元，尚屬適法，核無違誤，是本件異議為無理由
    ，應予駁回。
五、據上論斷，應依道路交通案件處理辦法第十九條，裁定如主
    文。
中    華    民    國    98    年    5     月    12    日
                      交通法庭  法  官  江奇峰
上正本證明與原本無異。
如不服本裁定應於送達後五日內向本院提出抗告狀。
                                書記官  江慧貞
中    華    民    國    98    年    5     月    12    日


司法院資訊處製作；財團法人民間司法改革基金會備份。
